【裁判字號】    92,易,152
【裁判日期】    920725
【裁判案由】    傷害等
【裁判全文】
臺灣臺東地方法院刑事判決                          九十二年度易字第一五二號
    公  訴  人  臺灣臺東地方法院檢察署檢察官
    被      告  甲○○
右列被告因傷害等案件，經檢察官提起公訴（九十二年度偵字第一一六九號），本院
判決如左：
    主  文
甲○○傷害人之身體，處拘役參拾伍日，如易科罰金，以參佰元折算壹日。
被訴妨害自由部分無罪。
    事  實
一、甲○○與丙○○為合夥關係，緣丙○○之妻乙○○於民國九十二年三月十五日下
    午七時許，前往臺東縣臺東市○○路一六０號找丙○○共進晚餐時，因見甲○○
    亦在場，懷疑甲○○與丙○○間有曖昧關係，二人遂發生爭執，並相互拉扯，詎
    甲○○竟基於傷害之犯意，將乙○○壓在沙發上，徒手毆打乙○○，致乙○○受
    有左鎖骨瘀傷五乘四公分、左食指掌骨處瘀傷三乘二公分、左手大拇指瘀傷五乘
    二公分、左小腿瘀傷四乘三公分、右大腿瘀傷三乘三公分及右膝瘀傷三乘三公分
    之傷害。
二、案經乙○○訴由臺東縣警察局臺東分局報請臺灣臺東地方法院檢察署檢察官偵查
    起訴。
    理  由
甲、有罪部分：
一、訊據被告甲○○固坦承有在上開時、地與告訴人乙○○發生爭執之事，惟矢口否
    認有何傷害犯行，辯稱：當時二人只有拉扯，伊僅拉住乙○○的衣領、手部，並
    未毆打乙○○，不知道乙○○之傷勢是如何造成的云云。然查：右揭事實，業據
    告訴人於警詢及偵、審中指訴綦詳，而告訴人因此受有傷害之事實，亦有行政院
    衛生署臺東醫院之診斷書乙紙在卷可稽。參以告訴人於受傷後立即至行政院衛生
    署臺東醫院就醫，而依上開診斷書所載，告訴人瘀傷情形遍佈在手部、腿部及膝
    部等處，足證告訴人所稱：係遭被告面對面壓在沙發上，以手打頭後，又朝身上
    抓打，用腳踼伊右大腿等語（見警卷第三頁反面），並非虛構；而證人丙○○亦
    證稱當時二人確有拉扯之情，被告亦自承，後來是證人丙○○進來才將二人拉開
    ，再佐以卷附照片所示告訴人當時所著上衣破損情形，足見當時雙方爭執之激烈
    程度，尚非如被告所言僅止於拉扯而已，是告訴人所受前開傷勢，確係在爭執中
    遭被告徒手毆打及壓迫所致無疑，被告前開所辯，無非避重就輕之詞，不足採信
    ，本件事證明確，被告傷害之犯行，洵堪認定。
二核被告所為，係犯刑法第二百七十七條第一項之傷害罪。爰審酌被告無法控制一
    己情緒，僅因不滿告訴人之挑釁詞語即動手毆打，及其犯罪之手段、告訴人所受
    傷害之程度及犯後仍否認犯行等一切情狀，量處如主文所示之刑，並諭知易科罰
    金之折算標準，以示懲儆。
乙、無罪部分：
一、公訴意旨另以：被告甲○○於上開時、地，與乙○○發生爭論。正當乙○○認為
    爭執無意義而欲起身離開上址時，甲○○竟基於強制之犯意，以徒手推壓乙○○
    之方式，妨害乙○○行使行動自由之權利。因認被告涉犯刑法第三百零四條第一
    項之妨害自由罪嫌。
二、按犯罪事實應依證據認定之，無證據不得推定其犯罪事實；次所謂認定犯罪事實
    之證據，係指足以認定被告確有犯罪行為之積極證據而言，如未發現相當證據，
    或證據不足以證明，自不能以推測或擬制之方法，以為裁判基礎。復不能證明被
    告犯罪或其行為不罰者，應諭知無罪之判決，刑事訴訟法第一百五十四條規定、
    最高法院二十九年上字第三一○五號判例、同院四十年臺上字第八六號判例、刑
    事訴訟法第三百零一條第一項規定分別可資參照。又認定不利於被告之事實，需
    依積極證據，茍積極證據不足為不利於被告事實之認定時，即應為有利於被告之
    認定，更不必有何有利之證據，最高法院三十年上字第八一六號判例可資參照。
三、公訴人認被告涉有前開妨害自由罪嫌，無非係以告訴人乙○○在警詢中稱：被告
    將伊壓在沙發上約二十分鐘之久，及在偵查中稱：被告將其壓著，並用右手扣住
    伊脖子，前後約十分鐘之久等語為其主要論據。訊據被告則堅詞否認有何妨害自
    由之犯行，辯稱：伊在雙方拉扯前並沒有推壓告訴人，也沒有用手扣住告訴人脖
    子等語。
四、經查：
（一）依證人丙○○證述：自其聽到屋內爭執聲音迄其入內將二人拉開，前後約一分
      鐘等語（見本院九十二年六月十七日訊問筆錄），參以告訴人自承：是在當日
      晚上七時五分許，為被告所傷（見九十二年三月十七日警詢筆錄），及前開診
      斷書所示告訴人就診時間係當晚七時二十分許（按：診斷書上書寫為「19:2」
      應係十九時二十分許之意），足見告訴人前開所言：遭被告壓制二十分鐘云云
      ，乃誇大之詞，難據以認定被告有將之壓制一段時間達妨害告訴人自由之程度
      。
（二）又告訴人於本院調查時亦自承：「（問：被告有無先壓著你不讓你動？）沒有
      。」、「（問：是否有壓你一段時間後才打你？）沒有，一壓過來就打我了。
      」顯見被告係一開始與告訴人拉扯後，隨即將其壓在沙發上毆打，告訴人行動
      受到限制乃受被告毆打之結果，難認被告於此一傷害犯行外，另有妨害告訴人
      行動自由之犯意。
（三）是以，本件既無積極證據證明被告有何妨害告訴人行使行動自由權利之犯行，
      自應依法為被告無罪之諭知。
據上論斷，應依刑事訴訟法第二百九十九條第一項前段、第三百零一條第一項，刑法
第二百七十七條第一項第四十一條第一項前段，罰金罰鍰提高標準條例第一條前段
第二條，判決如主文。
本案經檢察官趙期正到庭執行職務。
中      華      民      國    九十二    年      七      月    二十五    日
                                    臺灣臺東地方法院刑事庭
                                              法  官  范乃中
右正本證明與原本無異。
如不服本判決，應於判決送達後十日內向本院提出上訴狀。（須附繕本）
「切勿逕送上級法院」
                                              書記官  陳俊德
中      華      民      國    九十二    年      七      月    二十五    日
附記
中華民國刑法第二百七十七條第一項
 (普通傷害罪)
傷害人之身體或健康者，處三年以下有期徒刑、拘役或一千元以下罰金。


司法院資訊處製作；財團法人民間司法改革基金會備份。
